【裁判字號】    88,訴,3440
【裁判日期】    890509
【裁判案由】    損害賠償
【裁判全文】
臺灣臺中地方法院民事判決  八十八年訴字第三四四○號
    原      告  甲○○
    被      告  乙○○
    訴訟代理人  酈長春律師
右當事人間請求損害賠償事件，本院判決如左：
    主      文
被告應給付原告新台幣壹拾捌萬壹仟貳佰拾肆元，及自民國八十八年九月十一日起
至清償日止，按週年利率百分之五計算之利息。
原告其餘之訴駁回。
訴訟費用由被告負擔四分之一；餘由原告負擔。
本判決原告勝訴部分於原告以新台幣陸萬壹仟元供擔保後，得假執行。
原告其餘假執行之聲請駁回。
    事      實
甲、原告方面：
  一、聲明：被告應給付原告新台幣  (下同)捌拾萬肆仟柒佰柒拾柒元，及自起訴
      狀繕本送達翌日起至清償日止，按週年利率百分之五計算之利息，並願供擔保
      請准為假執行之宣告。
  二、陳述：
  (一)被告於民國八十七年九月十八日晚上十一時三十五分許，飲酒後吐氣所含酒精
      成份為每公升０．二七毫克，仍駕駛車號ＷＮ二一三三號自小客車，沿台中市
      ○○路由自由路往五權路方向行駛，行至三民路一段五一號前，竟疏未注意車
      前狀況，貿然駛出路面邊線，因而向前撞及在該處路口遇紅燈臨時停車之原告
      ＩＭＬ－六九七號重型機車，使原告人車倒地，受有頭部外傷合併腦挫傷、頸
      部挫傷及身上多處擦傷之傷害。原告依民法第一百八十四條第一項前段、第一
      百九十三條第一項、第一百九十五條第一項前段之規定，自得請求被告賠償其
      所受損害。
  (二)被告應賠償原告捌拾萬肆仟柒佰柒拾柒元，茲分項說明如下：
    1.醫療費用：二萬五千四百四十七元。
    2.減少勞動能力損失：原告於車禍發生前任職於真毅營造有限公司，每月薪資一
      萬九千零三十元，自車禍發生時起迄起訴時已十一個月無法工作，共損失薪資
      二十萬九千三百三十元。
    3.慰撫金：原告因本件車禍致身體受創，迄未康復，且因腦部挫傷，有時仍會昏
      睡，仍須定時至醫院檢查，且被告自車禍發生後，全無賠償誠意，原告精神上
      自受相當之痛苦，爰請求賠償精神慰撫金六十萬元。
  三、證據：提出診斷證明書二紙、醫療費用收據九紙、扣繳憑單乙件、台灣台中地
      方法院八十八年度交易字第四九二號刑事判決為證，並聲請向屏東縣東港鎮安
      泰醫院、台南市立醫院及屏光中醫診所調閱病歷資料。
乙、被告方面：
  一、聲明：原告之訴駁回。
  二、陳述：原告受傷情形並不嚴重，其在台中醫院之住院及醫療費用均係被告支付
      ，在刑事訴訟期間，雙方雖曾談及民事賠償問題，但因原告要求金額達八、九
      十萬元，尤其精神慰藉金即高達六十萬元，甚不合理，被告不能接受。
  三、證據：提出省立台中醫院醫療費用收據二紙為證。
丙、本院依聲請向屏東縣東港鎮安泰醫院、台南市立醫院及屏光中醫診所調閱原告醫
    療費用及減少勞動能力之資料。
     理    由
一、被告於民國八十七年九月十八日晚上十一時三十五分許，飲酒後吐氣所含酒精成
    份為每公升０．二七毫克，超過每公升０．二五毫克之標準值，仍酒醉駕駛車牌
    號碼ＷＮ－二一三三號自用小客車，沿台中市○○路○段由自由路往五權路方向
    行駛，途經該路段五十一號前，本應注意汽車行駛時，駕駛人應注意車前狀況，
    隨時採取必要之安全措施，並應注意汽車在雙向二車道行駛時，除準備停車或臨
    時停車外，不得駛出路面邊線，且應注意汽車駕駛人，飲酒後其吐氣所含酒精成
    份超過每公升０．二五毫克以上者，不得駕車，而依當時天候晴，夜間有照明，
    路面乾燥、無缺陷及無障礙物，視距良好，又無不能注意之情形，詎其能注意，
    竟疏未注意車前狀況，仍酒醉貿然駛出路面邊線進入慢車道，因而其所駕自用小
    客車右前車頭遂撞及同向在前在該處（即台中市○○路○段與五權路交岔路口前
    方）慢車道上遇紅燈臨時停車由原告所駕駛車牌號碼ＩＭＬ－六九七號重型機車
    左側後車身，使原告人車倒地，致原告受有頭部外傷合併腦挫傷、頸部挫傷及身
    上多處擦傷之傷害，其刑事部分，業據本院八十八年度交易字第四九二號刑事案
    件判處徒刑在案，復為被告所不爭執，被告過失堪予認定。原告依民法第一百八
    十四條第一項前段、第一百九十三條第一項、第一百九十五條第一項前段之規定
    ，自得請求被告賠償其所受損害。
二、茲就原告請求給付之金額，分別審酌如后：
(一)醫療費用：原告主張因此傷害入院診治，計支出醫藥費用二萬五千四百四十七元
    ，業據其提出醫療費用收據九紙為證。查原告因被告駕車過失肇事之侵權行為而
    受有等傷害，旋送往省立臺中醫院治療，其醫藥費均由被告支付，有被告提出之
    醫療費用收據二紙為證  (該部分金額未據請求)；惟原告自八十七年九月二十日
    起至同年月二十六日止，在屏東縣東港安泰醫院住院七日，經診斷為「頭部外傷
    合併腦挫傷、頸部挫傷合併第七頸椎骨折、全身多處擦挫傷」，並於八十七年十
    月二日起至八十八年九月七日止，陸續在該院門診追蹤五次，其後續治療尚約需
    半年，有該院八十九年一月七日東安醫字第０００七號覆本院函可按；另原告自
    八十七年十月三十日起至同年十一月二十九日止，在屏光中醫診所就診，支出醫
    療費用二千二百九十元，該費用與本件車禍有關，亦有上開屏東縣東港安泰醫院
    覆函及醫療費用明細表可按；又原告於八十八年八月二十七日至台南市立醫院就
    診，支出醫師診察費、特殊Ｘ光技術費  (磁振造影)，雖其檢查結果尚屬正常，
    惟參諸原告所受傷害及上開檢查時間，堪認係屬治療所必須。故原告請求之醫療
    費用，在其提出單據之範圍內，合計二萬四千一百四十四元 (東港安泰醫院部分
    ：638+ 12048+100  +791+391+316+813=15097元，屏光中醫診所2290元，台南市
    立醫院6707+50=6757元，15097+2290+6757=24144)  ，均為治療所必要，金額亦
    未過高，核屬必要之醫療費用，堪認正當，應予准許。
(二)薪資之損失：按不法侵害他人之身體或健康者，對於被害人因此喪失或減少勞動
    能力或增加生活上之需要時，應負損害賠償責任，民法第一百九十三條定有明文
    。原告主張其於車禍發生前任職於真毅營造有限公司，擔任道路工程之搬運工作
    ，八十七年度實際工作月數為一至九月，全年薪資扣繳憑單總額二十二萬八千四
    百四十元，業據提出扣繳憑單為證，查原告因本件車禍受有「頭部外傷合併腦挫
    傷、頸部挫傷合併第七頸椎骨折、全身多處擦挫傷」等傷害，參酌其傷害程度尚
    非輕微，且所受頸椎骨折情形確屬難以立即痊癒之傷害，自堪認其係因本件車禍
    ，在住院七日及甫出院合計達三個月期間未能從事原來工作，惟其主張其後仍未
    能回復原來工作，則未能提出任何證據足證與本件車禍確有因果關係，而非有據
    。從而，原告請求減少勞動能力所受薪資損失，按每月薪資一萬九千零三十元計
    算，在三個月勞動能力損失之範圍內，合計五萬七千零九十元範圍內 [計算式：
    19030*3=57090]，為有理由，逾此部分，即屬無據，應予駁回。
(三)精神慰藉金部分：按慰藉金核給之標準固與財產上損害之計算不同，然非不可斟
    酌雙方身分資力與加害程度，及其他各種情形核定相當之數額，最高法院著有五
    十一年度台上字第二二三號判例可資參照。本院斟酌原告係六十四年四月六日生
    ，受傷前從事道路工程搬運工作，每月收入約二萬元，目前則就讀於高雄師範大
    學，其因遭此傷害住院及門診，期間長達一年所受精神上痛苦；被告係五十七年
    十月八日生，其因酒醉駕車致肇本件事故等情，認精神慰撫金以十萬元為適當。
(四)綜上，原告所可請求之數額為：十八萬一千二百三十四元（計算式24144 +57090
    +100000=181234元）。
五、從而，原告請求被告給付如主文所示金額，及自起訴狀繕本送達翌日即八十八年
    九月十日起至清償日止，按週年利率百分之五計算之利息，即屬正當，應予准許
    。逾此部分所為請求，為無理由，則予駁回。
六、原告陳明願供擔保聲請宣告假執行，核其勝訴部分，並無不合，爰酌定相當之擔
    保金額准許之；至原告敗訴部分，其假執行之聲請已失所附麗，應併予駁回。
七、本件事證已臻明確，兩造其餘之攻擊防禦方法及舉證，核與判決結果無影響，爰
    不逐一論列，併此敘明。
八、據上論結，本件原告之訴為一部有理由，一部無理由，依民事訴訟法第七十九條
    但書、第三百九十條第二項，判決如主文。
中      華      民      國    八十九    年      五      月        九    日
                                        臺灣臺中地方法院民事第三庭
~B法      官  林慧貞
右為正本，係照原本作成。
如不服本判決，應於判決送達後二十日內，向本院提出上訴狀。
中      華      民      國    八十九    年      五      月      十一    日
~B法院書記官


司法院資訊處製作；財團法人民間司法改革基金會備份。
